<?xml version="1.0" encoding="utf-8"?>
<word>
  <form>nihimbiligu</form>
  <seq step="Try to build a Word analysis node on a Full analysis node.">
    <morph wordType="180">
      <shortName>ni- (1SgSubj): ni</shortName>
      <inflMsa slot="180" slotAbbr="Subject" />
    </morph>
    <morph wordType="181">
      <shortName>him- (3SgObj): hiN</shortName>
      <inflMsa slot="181" slotAbbr="Object" />
    </morph>
    <word syncat="167" syncatAbbr="trans">
      <failure>The category 'trans' requires inflection, but there was no inflection.</failure>
      <full syncat="167" syncatAbbr="trans" requiresInfl="+" inflected="-">
        <stem syncat="167" syncatAbbr="trans" inflClass="177" inflClassAbbr="1" requiresInfl="+">
          <morph wordType="root">
            <shortName>*bili (to.see): himbilira</shortName>
            <stemMsa cat="167" catAbbr="trans" inflClass="177" inflClassAbbr="1" requiresInfl="+" />
          </morph>
        </stem>
      </full>
    </word>
    <morph wordType="179">
      <shortName>-gu (Future): gu</shortName>
      <inflClasses>
        <inflClass hvo="177" abbr="1" />
      </inflClasses>
      <inflMsa slot="179" slotAbbr="Tense" />
    </morph>
  </seq>
  <seq step="Try to build a Word analysis node on a Full analysis node.">
    <word syncat="167" syncatAbbr="trans">
      <full syncat="167" syncatAbbr="trans" requiresInfl="-" inflected="+">
        <morph wordType="180">
          <shortName>ni- (1SgSubj): ni</shortName>
          <inflMsa slot="180" slotAbbr="Subject" />
        </morph>
        <morph wordType="181">
          <shortName>him- (3SgObj): hiN</shortName>
          <inflMsa slot="181" slotAbbr="Object" />
        </morph>
        <stem syncat="167" syncatAbbr="trans" inflClass="177" inflClassAbbr="1" requiresInfl="+">
          <morph wordType="root">
            <shortName>*bili (to.see): himbilira</shortName>
            <stemMsa cat="167" catAbbr="trans" inflClass="177" inflClassAbbr="1" requiresInfl="+" />
          </morph>
        </stem>
        <morph wordType="179">
          <shortName>-gu (Future): gu</shortName>
          <inflClasses>
            <inflClass hvo="177" abbr="1" />
          </inflClasses>
          <inflMsa slot="179" slotAbbr="Tense" />
        </morph>
      </full>
    </word>
  </seq>
  <seq step="Try to build a Full analysis node on an uninflected Stem node.">
    <morph wordType="180">
      <shortName>ni- (1SgSubj): ni</shortName>
      <inflMsa slot="180" slotAbbr="Subject" />
    </morph>
    <full syncat="167" syncatAbbr="trans" requiresInfl="+" inflected="-">
      <failure>Tried to make the stem be uninflected, but the stem has been inflected via a template that requires more derivation.  Therefore, a derivational affix or a compound rule must apply first.</failure>
      <stem syncat="167" syncatAbbr="trans" requiresInfl="+" inflected="-" blocksInflection="+">
        <morph wordType="181">
          <shortName>him- (3SgObj): hiN</shortName>
          <inflMsa slot="181" slotAbbr="Object" />
        </morph>
        <stem syncat="167" syncatAbbr="trans" inflClass="177" inflClassAbbr="1" requiresInfl="+">
          <morph wordType="root">
            <shortName>*bili (to.see): himbilira</shortName>
            <stemMsa cat="167" catAbbr="trans" inflClass="177" inflClassAbbr="1" requiresInfl="+" />
          </morph>
        </stem>
      </stem>
    </full>
    <morph wordType="179">
      <shortName>-gu (Future): gu</shortName>
      <inflClasses>
        <inflClass hvo="177" abbr="1" />
      </inflClasses>
      <inflMsa slot="179" slotAbbr="Tense" />
    </morph>
  </seq>
  <seq step="Try to apply inflectional template 'Possessed noun'.  The result will be a Full analysis node.">
    <morph wordType="180">
      <shortName>ni- (1SgSubj): ni</shortName>
      <inflMsa slot="180" slotAbbr="Subject" />
    </morph>
    <full syncat="167" syncatAbbr="trans" requiresInfl="-" inflected="+">
      <failure>The  category (n) of the inflectional template "Possessed noun" is incompatible with the category (trans) of the stem.</failure>
      <failure>The inflectional template named 'Possessed noun' for category 'noun' failed because the stem was built by a template that requires more derivation and there was no intervening derivation or compounding.</failure><stem syncat="167" syncatAbbr="trans" requiresInfl="+" inflected="-" blocksInflection="+"><morph wordType="181"><shortName>him- (3SgObj): hiN</shortName><inflMsa slot="181" slotAbbr="Object" /></morph><stem syncat="167" syncatAbbr="trans" inflClass="177" inflClassAbbr="1" requiresInfl="+"><morph wordType="root"><shortName>*bili (to.see): himbilira</shortName><stemMsa cat="167" catAbbr="trans" inflClass="177" inflClassAbbr="1" requiresInfl="+" /></morph></stem></stem></full>
    <morph wordType="179">
      <shortName>-gu (Future): gu</shortName>
      <inflClasses>
        <inflClass hvo="177" abbr="1" />
      </inflClasses>
      <inflMsa slot="179" slotAbbr="Tense" />
    </morph>
  </seq>
  <seq step="Try to apply inflectional template 'Intransitive verb'.  The result will be a Full analysis node.">
    <full syncat="167" syncatAbbr="trans" requiresInfl="-" inflected="+">
      <failure>The  category (intrans) of the inflectional template "Intransitive verb" is incompatible with the category (trans) of the stem.</failure>
      <failure>The inflectional template named 'Intransitive verb' for category 'intransitive verb' failed because the stem was built by a template that requires more derivation and there was no intervening derivation or compounding.</failure>
      <morph wordType="180">
        <shortName>ni- (1SgSubj): ni</shortName>
        <inflMsa slot="180" slotAbbr="Subject" />
      </morph>
      <stem syncat="167" syncatAbbr="trans" requiresInfl="+" inflected="-" blocksInflection="+">
        <morph wordType="181">
          <shortName>him- (3SgObj): hiN</shortName>
          <inflMsa slot="181" slotAbbr="Object" />
        </morph>
        <stem syncat="167" syncatAbbr="trans" inflClass="177" inflClassAbbr="1" requiresInfl="+">
          <morph wordType="root">
            <shortName>*bili (to.see): himbilira</shortName>
            <stemMsa cat="167" catAbbr="trans" inflClass="177" inflClassAbbr="1" requiresInfl="+" />
          </morph>
        </stem>
      </stem>
      <morph wordType="179">
        <shortName>-gu (Future): gu</shortName>
        <inflClasses>
          <inflClass hvo="177" abbr="1" />
        </inflClasses>
        <inflMsa slot="179" slotAbbr="Tense" />
      </morph>
    </full>
  </seq>
  <seq step="Try to apply inflectional template 'Stative verb'.  The result will be a Full analysis node.">
    <full syncat="167" syncatAbbr="trans" requiresInfl="-" inflected="+">
      <failure>The  category (sta) of the inflectional template "Stative verb" is incompatible with the category (trans) of the stem.</failure>
      <failure>The inflectional template named 'Stative verb' for category 'stative' failed because the stem was built by a template that requires more derivation and there was no intervening derivation or compounding.</failure>
      <morph wordType="180">
        <shortName>ni- (1SgSubj): ni</shortName>
        <inflMsa slot="180" slotAbbr="Subject" />
      </morph>
      <stem syncat="167" syncatAbbr="trans" requiresInfl="+" inflected="-" blocksInflection="+">
        <morph wordType="181">
          <shortName>him- (3SgObj): hiN</shortName>
          <inflMsa slot="181" slotAbbr="Object" />
        </morph>
        <stem syncat="167" syncatAbbr="trans" inflClass="177" inflClassAbbr="1" requiresInfl="+">
          <morph wordType="root">
            <shortName>*bili (to.see): himbilira</shortName>
            <stemMsa cat="167" catAbbr="trans" inflClass="177" inflClassAbbr="1" requiresInfl="+" />
          </morph>
        </stem>
      </stem>
      <failure>The inflectional template named 'Stative verb' for category 'stative' failed because the required suffix slot 'Tense' was not found.</failure>
    </full>
    <morph wordType="179">
      <shortName>-gu (Future): gu</shortName>
      <inflClasses>
        <inflClass hvo="177" abbr="1" />
      </inflClasses>
      <inflMsa slot="179" slotAbbr="Tense" />
    </morph>
  </seq>
  <seq step="Try to apply inflectional template 'Transitive verb'.  The result will be a Full analysis node.">
    <morph wordType="180">
      <shortName>ni- (1SgSubj): ni</shortName>
      <inflMsa slot="180" slotAbbr="Subject" />
    </morph>
    <full syncat="167" syncatAbbr="trans" requiresInfl="-" inflected="+">
      <failure>The inflectional template named 'Transitive verb' for category 'transitive verb' failed because the stem was built by a template that requires more derivation and there was no intervening derivation or compounding.</failure>
      <failure>The inflectional template named 'Transitive verb' for category 'transitive verb' failed because the required prefix slot 'Object' was not found.</failure>
      <stem syncat="167" syncatAbbr="trans" requiresInfl="+" inflected="-" blocksInflection="+">
        <morph wordType="181">
          <shortName>him- (3SgObj): hiN</shortName>
          <inflMsa slot="181" slotAbbr="Object" />
        </morph>
        <stem syncat="167" syncatAbbr="trans" inflClass="177" inflClassAbbr="1" requiresInfl="+">
          <morph wordType="root">
            <shortName>*bili (to.see): himbilira</shortName>
            <stemMsa cat="167" catAbbr="trans" inflClass="177" inflClassAbbr="1" requiresInfl="+" />
          </morph>
        </stem>
      </stem>
      <morph wordType="179">
        <shortName>-gu (Future): gu</shortName>
        <inflClasses>
          <inflClass hvo="177" abbr="1" />
        </inflClasses>
        <inflMsa slot="179" slotAbbr="Tense" />
      </morph>
    </full>
  </seq>
  <seq step="Try to apply inflectional template 'Non-final Transitive '.  The result will be a Stem analysis node.">
    <morph wordType="180">
      <shortName>ni- (1SgSubj): ni</shortName>
      <inflMsa slot="180" slotAbbr="Subject" />
    </morph>
    <stem syncat="167" syncatAbbr="trans" requiresInfl="+" inflected="-" blocksInflection="+">
      <failure>The inflectional template named 'Non-final Transitive ' for category 'transitive verb' failed because the required prefix slot 'Object' was not found.</failure>
      <stem syncat="167" syncatAbbr="trans" requiresInfl="+" inflected="-" blocksInflection="+">
        <morph wordType="181">
          <shortName>him- (3SgObj): hiN</shortName>
          <inflMsa slot="181" slotAbbr="Object" />
        </morph>
        <stem syncat="167" syncatAbbr="trans" inflClass="177" inflClassAbbr="1" requiresInfl="+">
          <morph wordType="root">
            <shortName>*bili (to.see): himbilira</shortName>
            <stemMsa cat="167" catAbbr="trans" inflClass="177" inflClassAbbr="1" requiresInfl="+" />
          </morph>
        </stem>
      </stem></stem>
    <morph wordType="179">
      <shortName>-gu (Future): gu</shortName>
      <inflClasses>
        <inflClass hvo="177" abbr="1" />
      </inflClasses>
      <inflMsa slot="179" slotAbbr="Tense" />
    </morph>
  </seq>
  <seq step="Try to apply inflectional template 'Bitransitive verb'.  The result will be a Full analysis node.">
    <morph wordType="180">
      <shortName>ni- (1SgSubj): ni</shortName>
      <inflMsa slot="180" slotAbbr="Subject" />
    </morph>
    <full syncat="167" syncatAbbr="trans" requiresInfl="-" inflected="+">
      <failure>The  category (bitrans) of the inflectional template "Bitransitive verb" is incompatible with the category (trans) of the stem.</failure>
      <failure>The inflectional template named 'Bitransitive verb' for category 'bitransitive verb' failed because the stem was built by a template that requires more derivation and there was no intervening derivation or compounding.</failure>
      <failure>The inflectional template named 'Bitransitive verb' for category 'bitransitive verb' failed because the required prefix slot 'Object' was not found.</failure>
      <stem syncat="167" syncatAbbr="trans" requiresInfl="+" inflected="-" blocksInflection="+">
        <morph wordType="181">
          <shortName>him- (3SgObj): hiN</shortName>
          <inflMsa slot="181" slotAbbr="Object" />
        </morph>
        <stem syncat="167" syncatAbbr="trans" inflClass="177" inflClassAbbr="1" requiresInfl="+">
          <morph wordType="root">
            <shortName>*bili (to.see): himbilira</shortName>
            <stemMsa cat="167" catAbbr="trans" inflClass="177" inflClassAbbr="1" requiresInfl="+" />
          </morph>
        </stem>
      </stem>
      <morph wordType="179">
        <shortName>-gu (Future): gu</shortName>
        <inflClasses>
          <inflClass hvo="177" abbr="1" />
        </inflClasses>
        <inflMsa slot="179" slotAbbr="Tense" />
      </morph>
    </full>
  </seq>
</word>